【裁判字號】    98,台上,5223
【裁判日期】    980910
【裁判案由】    違反毒品危害防制條例
【裁判全文】
最高法院刑事判決            九十八年度台上字第五二二三號
上  訴  人  甲○○
上列上訴人因違反毒品危害防制條例案件，不服台灣高等法院高
雄分院中華民國九十八年七月十四日第二審更審判決（九十八年
度上更(一)字第四四號，起訴案號：台灣高雄地方法院檢察署九十
六年度偵字第三六０四一號），提起上訴，本院判決如下：
    主  文
上訴駁回。
    理  由
按刑事訴訟法第三百七十七條規定，上訴於第三審法院，非以判
決違背法令為理由，不得為之。是提起第三審上訴，應以原判決
違背法令為理由，係屬法定要件。如果上訴理由書狀並未依據卷
內訴訟資料，具體指摘原判決不適用何種法則或如何適用不當，
或所指摘原判決違法情事，顯與法律規定得為第三審上訴理由之
違法情形，不相適合時，均應認其上訴為違背法律上之程式，予
以駁回。本件原判決維持第一審論處上訴人甲○○意圖販賣而持
有第一級毒品罪刑（經依刑法第五十九條減輕其刑後，處有期徒
刑七年）之判決，駁回該部分其在第二審之上訴（上訴人另犯行
使偽造特種文書罪，已經第一審判處罪刑確定），已詳敘認定犯
罪事實所憑之證據及其認定之理由，並對上訴人所辯各節，如何
不足採信，均已依據卷內資料，詳予指駁及說明，從形式上觀察
，並無任何違背法令之處。而證據之取捨及事實之認定，為事實
審法院之職權，茍其判斷無違經驗法則或論理法則，即不能任意
指為違法。原判決依憑上訴人之部分供述，於上訴人所駕駛之自
用小客車內查獲扣案經法務部調查局鑑驗無誤之第一級毒品海洛
因三十五包（淨重六七‧八一公克、純度六二‧九三％、純質淨
重四二‧六七公克），參酌卷附扣押物品目錄表及照片以及卷內
其他證據調查之結果，綜合判斷，認扣案之海洛因數量非微，且
分裝成三十五包，並分成五種重量規格之包裝（毛重四公克餘者
六包、二公克餘者十四包、一公克餘者十包、未滿一公克者四包
、八公克餘者一包），已超過一般施用者持有海洛因之數量及分
裝方式。且若為外出方便施用而分裝攜帶，理當依自己每次施用
量分裝，亦無全部隨車或隨身攜帶，徒增被查獲風險之必要。而
依上訴人之供述，其被查獲時距購買時已隔三日，倘為供己施用
，應無將該三十五包海洛因全數隨身攜帶之理。況前揭包裝有不
同之重量等級，亦未見上訴人隨身攜帶分裝勺，如若僅供自己施
用，如何適量勻取裝填香菸，以遂急需？因認上訴人所辯係供自
己施用云云，為無可採。本件雖無證據足認上訴人曾經賣出海洛
因，亦無從證明其於販入之初即有出售營利之意圖，但其販入後
起意販賣而有營利之意圖，則堪認定，確有如其事實欄所載之意
圖販賣而持有第一級毒品犯行，已詳敘其取捨證據及認定事實之
心證理由，所為論斷無違經驗法則及論理法則，亦無所指理由不
備及適用法則不當之違法情形存在。上訴意旨，對於原判決究竟
如何違背法令，並未依據卷內資料為具體之指摘，徒執陳詞，稱
其係單純施用而持有，並無販賣之意圖云云，而為事實之爭辯，
並對原審採證認事之職權行使，任意指摘，難謂已符合首揭法定
上訴要件，其上訴違背法律上之程式，應予駁回。
據上論結，應依刑事訴訟法第三百九十五條前段，判決如主文。
中    華    民    國  九十八  年    九    月    十    日
                      最高法院刑事第十一庭
                          審判長法官  石  木  欽
                                法官  洪  佳  濱
                                法官  韓  金  秀
                                法官  段  景  榕
                                法官  周  煙  平
      本件正本證明與原本無異
                                      書  記  官
中    華    民    國  九十八  年    九    月   十五   日
                                                      ｍ


司法院資訊處製作；財團法人民間司法改革基金會備份。
